臺灣宜蘭地方法院刑事判決　　　　　　　　94年度訴字第42號
公　訴　人　臺灣宜蘭地方法院檢察署檢察官
被　　　告　甲○○　男　25歲.
上列被告因毒品危害防制條例案件，經檢察官提起公訴（93年度
毒偵字第1266號），嗣於本院準備程序進行中，被告先就被訴事
實為有罪之陳述，經裁定進行簡式審判程序，本院判決如下：
    主  文
甲○○連續施用第一級毒品，累犯，處有期徒拾月。扣案之吸食
器壹組，沒收。
    事  實
一、甲○○前因搶奪、強盜等案件，分別經本院以84年度少訴字
    第20 號判決判處有期徒刑1年10月、最高法院以87年度台上
    字第514號判決判處有期徒刑4年確定，經接續執行後，甫於
    民國91年8月5日假釋縮刑期滿而執行完畢。又甲○○前亦因
    施用毒品案件，經送觀察、勒戒後，於93 年3月17日執行完
    畢而釋放。詎其猶不知悔改，明知海洛因、安非他命分別為
    毒品危害防制條例第2條第2項第1、2款所規定之第一、二級
    毒品，不得擅自施用，竟仍於前開觀察、勒戒執行完畢釋放
    後五年內，基於施用第一級毒品海洛因、第二級毒品安非他
    命之概括犯意，自93年11月18日17時許起，至94年3月26日7
    時40 分因遭通緝而為警逮捕時止，在宜蘭縣蘇澳鎮○○路2
    號住處及其他友人住處（詳細地址不明）等地點，以將第一
    級毒品海洛因及第二級毒品安非他命混合放入吸食器內吸食
    之方式，同時連續施用第一級毒品海洛因、第二級毒品安非
    他命多次（約2、3天施用1次）。嗣分別於93 年11月18日20
    時30 分許，在宜蘭縣蘇澳鎮○○路2號住處、94年3月26日7
    時40 分，在宜蘭縣五結鄉○○路○段565號為警查獲，並於
    93 年11月18日扣得其所有、供施用上開毒品所用之吸食器1
    組。
二、案經宜蘭縣警察局蘇澳分局報請臺灣宜蘭地方法院檢察署檢
    察官偵查起訴，嗣於本院準備程序進行中，被告先就被訴事
    實為有罪之陳述，經裁定進行簡式審判程序。
    理  由
一、上揭犯罪事實，業據被告甲○○於本院審理時坦承不諱，且
    其為警查獲後，於93年11月18日22時40分所採之尿液，經送
    檢驗結果，確實呈現嗎啡、安非他命及甲基安非他命陽性反
    應之事實，亦有宜蘭縣警察局蘇澳分局查獲毒品案件採取嫌
    疑人尿液送驗姓名編號對照表、慈濟大學濫用藥物檢驗中心
    檢驗總表各1 件在卷可稽，復有被告所有、供施用第一級毒
    品海洛因及第二級毒品安非他命所用之吸食器1 組扣案可資
    佐證。又被告前因施用毒品案件，經送觀察、勒戒後，於93
    年3 月17日執行完畢而釋放乙情，亦有全國施用毒品案件紀
    錄表、臺灣高等法院被告前案紀錄表各1 件附卷可佐。依此
    ，足徵被告上開自白確與事實相符，其於觀察、勒戒執行完
    畢釋放後，五年內再犯本案連續施用第一、二級毒品罪之事
    證已臻明確，其犯行堪予認定，應依法論科。
二、查海洛因、安非他命分別為毒品危害防制條例第2 條第2 項
    第1 、2 款所規定之第一、二級毒品，不得擅自施用，故核
    被告施用海洛因、安非他命之行為，分別係犯毒品危害防制
    條例第10條第1 項之施用第一級毒品罪、同條第2 項之施用
    第二級毒品罪。其多次施用行為前後持有第一級毒品海洛因
    、第二級毒品安非他命之低度行為，分別為其施用之高度行
    為所吸收，均不另論罪。另被告多次施用第一級毒品海洛因
    、第二級毒品安非他命之行為，均時間緊接，方法相同，分
    別觸犯構成要件相同之罪名，顯均分別基於概括犯意反覆為
    之，分別均應依連續犯之規定論以一罪，並均依法加重其刑
    。又被告均係以一施用行為，同時施用第一級毒品海洛因及
    第二級毒品安非他命，而觸犯構成要件不相同之二罪名，為
    想像競合犯，應從一重之連續施用第一級毒品罪處斷，公訴
    人未審酌上情，認被告所犯上開二罪，犯意各別、行為互殊
    ，應予分論併罰，尚有未洽，附此敘明。再者，被告前因搶
    奪、強盜等案件，分別經本院以84年度少訴字第20號判決判
    處有期徒刑1年10月、最高法院以87年度台上字第514號判決
    判處有期徒刑4 年確定，經接續執行後，甫於91年8月5日假
    釋縮刑期滿而執行完畢之事實，有卷附之臺灣高等法院被告
    前案紀錄表可資參照，其於有期徒刑之執行完畢後，五年以
    內再犯有期徒刑以上之連續施用第一級毒品罪，為累犯，應
    依法遞加重其刑。爰審酌被告之素行、智識程度；犯罪之動
    機、目的、手段；前已因施用毒品之犯行，先經執行觀察勒
    戒完畢，復經本院於93年9月21日以93年度訴字第140號判決
    判處有期徒刑8月、4月，應執行有期徒刑10月，並於93年10
    月21日確定（參見卷附之上開判決書及臺灣高等法院被告前
    案紀錄表），仍不知悔改，復繼續沾染毒品惡習，其施用毒
    品行為對於自身及社會所造成之危害程度非輕；同時施用第
    一、二級毒品之犯罪態樣及施用之次數、頻率；犯後已坦承
    犯行，態度尚佳等一切情狀，量處如主文所示之刑，以示警
    懲。扣案之吸食器1 組，為被告所有，且為供犯本罪所用之
    物等情，已據被告於本院審理時供承明確，自應依刑法第38
    條第1項第2款規定，宣告沒收之。
三、公訴人雖僅就被告於93年11月18日22時40分往前回溯24小時
    、96小時內，施用第一級毒品海洛因、第二級毒品安非他命
    1次之犯行提起公訴，餘如事實欄所載自93 年11月18日起至
    94 年3月26日止之其他連續同時施用第一級毒品海洛因、第
    二級毒品安非他命之犯行（約2、3天施用1 次）均未起訴，
    然被告已於本院審理時坦承該部份犯行，且本院復認為此部
    分犯行與已起訴之部分，有連續犯之裁判上一罪之關係，為
    起訴效力所及，自應併予審理，附此敘明。
據上論斷，應依刑事訴訟法第273 條之1第1項、第299條第1項前
段，毒品危害防制條例第10 條第1項、第2項，刑法第11 條前段
、第56條、第55條、第47條、第38條第1項第2款，判決如主文。
本案經檢察官陳嘉瑜到庭執行職務。
中　　華　　民　　國　　94　　年　　4　　月　　 22　　日
                  臺灣宜蘭地方法院刑事第四庭
                      法  官  劉 家 祥
以上正本證明與原本無異。
如不服本判決，應於判決送達後10日內，向本院提出上訴狀（應
附繕本）。
                      書記官  邱 淑 秋
中　　華　　民　　國　　94　　年　　4　　月　　 25　　日
附錄本案論罪科刑法條全文：
毒品危害防制條例第10條第1 項、第2 項。
施用第一級毒品者，處六月以上五年以下有期徒刑。
施用第二級毒品者，處三年以下有期徒刑。
